臺灣臺北地方法院刑事判決　　　　　　　　　　　　　九十一年度易字第三二九號
　　公　訴　人　臺灣臺北地方法院檢察署檢察官
　　被　　　告　丙○○
右列被告因竊盜案件，經檢察官提起公訴（九十一年度偵字第八二七號）及移送併案
審理（台灣土林地方法院檢察署九十一年偵字第一八三二號、九十一年偵字第一九二
二號、九十一年偵字第三○二四號），本院判決如左：
    主    文
丙○○連續竊盜，累犯，處有期徒刑貳年，並應於刑之執行前令入勞動場所強制工作
參年。
    事    實
一、丙○○曾於民國八十四年間因犯偽造文書罪及違反稅捐稽徵法案件，經台灣士林
    地方法院於八十四年八月十二日分別判處有期徒刑一年及六月，應執行有期徒刑
    一年四月確定，於八十五年六月十八日執行完畢；又於八十六年間因犯偽造文書
    罪，經台灣板橋地方法院以八十六年度訴緝字第一一五號判處有期徒刑三月確定
    ，於八十六年七月三十日因羈押期滿出獄；另於八十六年間因犯贓物罪，經台灣
    板橋地方法院以八十六年度易字第六六○二號判處有期徒刑四月確定，八十七年
    四月二十二日執行完畢；再於八十八年間因犯竊盜罪，經本院以八十八年易字第
    三○八○號判處有期徒刑七月，嗣經台灣高等法院於八十九年八月三十一日駁回
    上訴確定；又再於八十九年間因犯贓物罪，經台灣士林地方法院判處有期徒刑四
    月確定，前開贓物罪與竊盜罪經台灣高等法院於八十九年十二月十一日定應執行
    刑為有期徒刑十月確定，甫於九十年六月十五日執行完畢出監，顯有犯罪之習慣
    。詎猶不知悔改，復意圖為自己不法之所有，並基於概括之犯意，先於九十年十
    二月十八日下午三時許，在台北市○○○路、民族西路（西南角）前（起訴書誤
    載為台北市中山區○○○路三○七號前），見甲○○所有車號ＯＰＰ－○七三號
    重型機車停放於該處，且鑰匙尚插於機車鑰匙孔時，竟將前開機車竊走，充自己
    代步之用，於九十年十二月二十三日騎乘前開機車行經台北市○○○路三○七號
    附近時為警欄檢查獲；又分別於九十一年二月六日下午五時三十分、同年月十日
    下午四時四十分許，前往有人看守位於台北市○○區○○路八十巷二號大同公司
    ，自該公司側門進入公司內（侵入住宅部分未據告訴），分別竊得該公司所有之
    鋁製金屬條二十支、鋁製金屬條一百一十條及電眼三個，得手後欲離去之際，分
    別為大同公司警衛組長曹天賜、分組長簡賢助發現報警逮捕，並當場取出被告所
    竊得之鋁製金屬條及電眼；再於九十一年三月二日某時許，在台北市中正區○○
    ○路、市○○道口，見乙○○所有車牌號碼ＷＳＯ－九○一之輕型機車鑰匙插於
    鑰匙孔上，即將前開機車竊走，得手後亦充作自己代步之工具，於九十一年三月
    十七日凌晨二時二十五分許，騎乘該車行經台北市士林區○○○路○段圓山墜道
    口，經警取締酒駕勤務時查獲。
二、案經台北市政府警察局中山分局報請台灣台北地方法院檢察署檢察官偵查起訴及
    台北市政府警察局、台北市政府警察局大同分局、士林分局報請台灣士林地方法
    院檢察署偵查移請本院併案審。
    理    由
一、右揭犯罪事實，業據被告丙○○分別於警訊、偵查中及本院審理時，坦承不諱，
    核與被害人甲○○於台北市政府警察局中山分局中山二所、乙○○於士林交通分
    隊證述失竊之情節（見台灣台北地方法院檢察署九十年偵字第八二七號第七頁、
    台灣士林地方法院檢察署九十一年偵字第三○二四號卷第七頁）及證人簡賢助、
    曹天賜於警訊中（台灣士林地方法院檢察署九十一年偵字第一九二二卷第二十二
    頁、一八三二號卷第七頁）證述之情節相符，並有贓物認領保管收據十四紙、照
    片二張分別附前開偵查卷可參，核與被告之自白相符，足見被告犯行明確，應依
    法論科。
二、核被告所為，係犯刑法第三百二十條第一項之竊盜罪。被告先後四次竊盜犯行，
    時間緊接，方法相同，觸犯構成要件相同之罪名，顯係基於概括之犯意反覆為之
    ，為連續犯，應依刑法第五十五條規定論以一罪，並加重其刑。又被告曾犯有如
    事實欄所載之犯罪科刑及執行情形，此有台灣高等法院檢察署刑案記錄簡覆表一
    份附卷足憑，其於有期徒刑執行完畢後五年之內再犯有期徒刑以上本罪，為累犯
    ，依刑法第四十七條規定，加重其刑，並依法遞加重之。爰審酌被告有如事實欄
    所載之諸多前科，及其犯罪之動機、目的、手段，生活情狀、智識程度等一切情
    狀，量處如主文所示之刑。查被告自八十六年迄八十九年間，即屢犯贓物罪、竊
    盜罪，甫於九十年六月十五日執行竊盜罪完畢，此有台灣高等法院檢察署刑案紀
    錄簡覆表一份在卷足參，其於出監後約六個月內即再連續犯本件之竊盜罪，顯見
    其確有犯竊盜罪之習慣，為藉由保安處分之強制力，令其參與勞動，訓練其職業
    技能並養成勞動習慣，改正不良習性，使之將來能適應社會生活，爰依竊盜犯贓
    物犯保安處分條例第三條第一項第一款之規定，諭知令被告於刑之執行前，應入
    勞動場所強制工作三年，以期能收矯治教化之效。
三、公訴人移送併辦竊盜部分（台灣士林地方法院檢察署九十一年偵字第一八三二號
    、一九二二號、三○二四號），雖未據起訴，然此部分與已起訴之竊盜部分，有
    連續犯之裁判上一罪關係，為起訴效力所及，基於審判不可分之原則，自應由本
    院併予審理，附此敘明。
據上論斷，應依刑事訴訟法第二百九十九條第一項前段，刑法第五十六條、第三百二
十條第一項、第四十七條，罰金罰鍰提高標準條例第一條前段，竊盜犯贓物犯保安處
分條例第三條第一項第一款、第四條、第五條第一項前段，判決如主文。
本案經檢察官蕭方舟到庭執行職務
中      華      民      國    九十一    年      七      月     十二     日
                                      臺灣臺北地方法院刑事第七庭
                                          法  官  吳  素  勤
右正本證明與原本無異。
如不服本判決，應於判決送達後十日內，向本院提出上訴狀。
                                          書記官  沈  芳  君
中      華      民      國    九十一    年      七      月     十六     日
附錄本案論罪科刑法條全文
刑法第三百二十條：
一意圖為自己或第三人不法之所有，而竊取他人之動產者，為竊盜罪，處五年以下有
  期徒刑、拘役或五百元以下罰金。
二意圖為自己或第三人不法之利益，而竊佔他人之不動產者，依前項之規定處斷。
三前二項之未遂犯罰之。
竊盜犯贓物犯保安處分條例第三條：
十八歲以上之竊盜犯、贓物犯，有左列情形之一者，得於刑之執行前，令入勞動場
  所強制工作：
  一有犯罪之習慣者。
  二以犯竊盜罪或贓物罪為常業者。
刑法第八十四條第一項之期間，自前項強制工作執行完畢之日起算，但強制工作自
  應執行之日起經過三年未執行者，自該三年之期間屆滿之日起算。
竊盜犯贓物犯保安處分條例第四條：
依本條例所為之保安處分及其期間，由法院以判決諭知。
竊盜犯贓物犯保安處分條例第五條：
依本條例宣告之強制工作處分，其執行以三年為期。但執行已滿一年六個月，而執
  行機關認為無繼續執行之必要者，得檢具事證，報請檢察官聲請法院免予繼續執行
  。
依本條例宣告之強制工作處分，執行已滿三年，而執行機關認為有延長之必要者，
  得檢具事證報經上級主管機關核准後，報請檢察官聲請法院許可延長之。但延長期
  間，最長不得逾一年六個月，並以一次為限，在延長期間內，執行機關認無繼續延
  長之必要者，得隨時檢具事證，報請檢察官聲請法院免予繼續延長執行。
